# 求教陈版

提问人：hxjforever 时间：2013-03-29 17:38:09
公司将自己生产的医疗设备产品提供给医院使用，约定在未来的 5 年或 10 年按照该设备产生的收入分成，每月回收货款，合作期满后设备所有权归医院，有几种情况： 1 、没有约定期限，直到收回合同金额为止； 2 、合同约定十年期限，每月都收回分成款，直到十年。请问这种模式销售收入如何确认？

回答人：chenyiwei
这种交易实际上包含租赁安排，应按《企业会计准则第 17 号——租赁》进行会计处理。协议约定的合作期间即为租赁期。如果合同没有约定保底价款，完全依靠该设备产生的收入分成，则全部租金均为或有租金，这种情况下租赁资产所有权上的风险和报酬很可能并未转移给承租人（医院），这时应按经营租赁进行会计处理，即按照每一期应分得的分成款确认租金收入，同时将该设备在租赁期内计提折旧。由于租赁期满后所有权无偿归对方所有，所以计提折旧时的预计净残值为零。